
---
title: "Arbolado Mendoza"
output: html_document
---
Librerias
```{r}
suppressMessages(library(rpart))
suppressMessages(library(caret))
suppressMessages(library(readr))
suppressMessages(library(dplyr))
```
Leer Entrenamiento y testeo
```{r}
data_train <- readr::read_csv("./lab6/data/arbolado-publico-mendoza/arbolado-mza-dataset.csv",
                              col_types = cols(
  id = col_integer(),
  especie = col_character(),
  ultima_modificacion = col_character(),
  altura = col_character(),
  circ_tronco_cm = col_double(),
  diametro_tronco = col_character(),
  long = col_double(),
  lat = col_double(),
  seccion = col_integer(),
  nombre_seccion = col_character(),
  area_seccion = col_double(),
  inclinacion_peligrosa = col_integer()
))
data_test <-  readr::read_csv("./lab6/data/arbolado-publico-mendoza/arbolado-mza-dataset-test.csv",col_types = cols(
  id = col_integer(),
  especie = col_character(),
  ultima_modificacion = col_character(),
  altura = col_character(),
  circ_tronco_cm = col_double(),
  diametro_tronco = col_character(),
  long = col_double(),
  lat = col_double(),
  seccion = col_integer(),
  nombre_seccion = col_character(),
  area_seccion = col_double()
))
```
Transformaciones
Hace que la inclinacion peligrosa sea si o no, no 1 o 0
```{r} 
data_train<-data_train %>% mutate(inclinacion_peligrosa=ifelse(inclinacion_peligrosa=='1','si','no'))
data_train$inclinacion_peligrosa <-as.factor(data_train$inclinacion_peligrosa)
```
Entrenamiento
Reduzco la cantidad de inclinacion peligrosa de respuesta no que hay
```{r}
data_train_reduced <- rbind(
  data_train %>% filter(inclinacion_peligrosa == "no") %>% sample_n(3500),
  data_train %>% filter(inclinacion_peligrosa == "si") 
)
```
Tomo una parte de la cantidad total para poder testear localmente sin tener que subir el archivo y tomo como variables para determinar si un arbol tiene inclinacion peligrosa son la altura, la circuferencia de
```{r}
trainset <- data_train_reduced
trainIndex <- createDataPartition(as.factor(trainset$inclinacion_peligrosa), p=0.80, list=FALSE)
data_train <- trainset[ trainIndex,]
data_test_1 <-  trainset[-trainIndex,]
colnames(data_train) <- make.names(colnames(data_train))
colnames(data_test_1) <- make.names(colnames(data_test_1))
data_train$inclinacion_peligrosa <- as.factor(data_train$inclinacion_peligrosa)
data_test_1$inclinacion_peligrosa <- as.factor(data_test_1$inclinacion_peligrosa)
train_formula<-formula(inclinacion_peligrosa~altura+circ_tronco_cm  + long + lat)
ctrl_fast <- trainControl(method="cv", 
                       number=9, 
                       verboseIter=T,
                     classProbs=F,
                     allowParallel = TRUE
                  
                     )  
tree_model_3<- train(train_formula,
               data = data_train,
               tuneLength=5,
               #method="rpart",
               method = "rf",
               #method = "knn",
               #preProcess=c("scale","center"),
               trControl = ctrl_fast) 
tree_model_3
```
 Generacion del archivo de ENVIO
 
 
 
```{r}
preds_tree_probs=predict(tree_model_3,data_test,type='prob')
head(preds_tree_probs)
```
```{r}
preds_tree=ifelse(preds_tree_probs[,2] >=0.5,1,0)
head(preds_tree)
```
 
```{r}
submission<-data.frame(id=data_test$id,inclinacion_peligrosa=preds_tree)
readr::write_csv(submission,"./Ejemplo7.csv")
head(submission)
```
```{r}
data_validation_index<-sample(nrow(data_train),nrow(data_train)*0.1)
data_validation<-data_train[data_validation_index,]
data_train<-data_train[-data_validation_index,]
```
```{r}
train_formula<-formula(inclinacion_peligrosa~altura+circ_tronco_cm+lat+long+seccion+especie)
ctrl_fast <- trainControl(method="cv", 
                       number=5, 
                       verboseIter=T,
                     classProbs=F,
                     allowParallel = TRUE
                  
                     )  
tree_model_4<- train(train_formula,
               data = data_train,
               tuneLength=9,
               #method="rpart",
               #method = "rf",
               method = "knn",
               #preProcess=c("scale","center"),
               trControl = ctrl_fast)
tree_model_4
```
```{r}
preds_tree_probs=predict(tree_model_4,data_validation,type='prob')
preds_tree=ifelse(preds_tree_probs[,2] >=0.5,'si','no')
resultados_validation<-data.frame(inclinacion_peligrosa=preds_tree)
```
Calculo de la matriz de confusion
```{r}
confusionMatrix(resultados_validation$inclinacion_peligrosa,data_validation$inclinacion_peligrosa)
```
```{r}
```